【裁判字號】    97,消債更,1229
【裁判日期】    980212
【裁判案由】    更生事件
【裁判全文】
臺灣臺北地方法院民事裁定          97年度消債更字第1229號
聲  請  人
即債務人    甲○○
代  理  人  尤淳郁律師
上列當事人聲請消費者債務清理更生事件，本院裁定如下:
    主  文
債務人自中華民國九十八年二月十三日上午十二時起開始更生程
序。
命司法事務官進行本件更生程序。
    理  由
一、法院開始更生程序之裁定，應載明其年、月、日、時，並即
    時發生效力。法院裁定開始更生或清算程序後，得命司法事
    務官進行更生或清算程序，必要時得選任律師、會計師或其
    他適當之自然人或法人一人為監督人或管理人。消費者債務
    清理條例第3條、第42條第1項、第45條第1項、第16條第1項
    分別定有明文，合先述明。
二、本件聲請意旨略以:
（一）聲請人主張其於消費者債務清理條例（下稱本條例）施行
      後，曾以書面向最大債權銀行萬泰商業銀行申請債務協商
      而不成立，協商不成立之證據有前置協商退件通知函一紙
      ，協商時確定之債務總金額為新臺幣（下同）1,901,657
      元，惟當時銀行表示「既無能力還款，便無需再協商」為
      由，逕以前置協商不成立通知書予以退件。
（二）聲請人目前擔任私人司機，有固定收入，並非完全無還款
      能力，債權銀行僅以聲請人提出之前置協商及其附件來評
      估聲請人毫無還款之能力，甚至連還款方案皆隻字未提便
      予以退件，足見債權銀行並無協商之意，不得已，爰依本
      條例第139條規定提出聲請，期盼法院介入後，給予整合
      債務重生的機會，聲請人定當依約履行，如蒙所請，實感
      德便。
三、經查：
（一）按，聲請人主張其因與多家金融機構間有信用卡及消費貸
      款契約，累積債務達1,901,657元，因有不能清償債務情
      事，遂依本條例第151條第1項規定，向最大債權銀行萬泰
      商業銀行請求協商債務清償方案，該銀行與聲請人間無法
      達成協商條件，此有聲請人所提債權人清冊、財團法人金
      融聯合徵信中心當事人綜合信用報告、前置協商退件通知
      書在卷可稽。
（二）次按，聲請人依財政部臺北市國稅局民國 (下同)95、96
      年度綜合所得稅各類所得資料清單之記載，聲請人95、96
      年間年所得分別為391,889元、873,988元，平均每月所得
      約為52,744元。惟查，聲請人目前祇能幫忙出租房租抽取
      佣金，每月僅有約一、二萬元之收入，因積欠大筆銀行債
      務，甚難尋找正職工作，且其名下並無有價值之財產，有
      財政部臺北市國稅局財產歸屬資料清單可佐，職是之故，
      其確有不能清償債務之虞。
（三）末按，觀諸聲請人所陳近兩年必要支出之數額、原因及種
      類明細，及聲請人補陳之現在每月必要生活支出費用
      13,488元（包括聲請人自己之生活費、房租、水電費、第
      四台、手機費、管理費、國民年金保險費等），均屬合理
      且適當，有聲請人提出之相關資料可憑。復依行政院社會
      司所公告之98年度每人每月最低生活費用為14,558元，故
      堪信聲請人之陳述為真實，且其並無配偶，尚須負擔父母
      二人之法定扶養義務，故本件聲請人與債權人債務協商不
      成立，足認有不可歸責於聲請人之事由。
四、綜上所述，本件聲請人有不能清償債務之情事，其與最大債
    權金融機構協商不成立，亦不可歸責於聲請人，且其無擔保
    或無優先權之債務總額未逾1,200萬元，復未經法院裁定開
    始清算程序或宣告破產，又無消費者債務清理條例第6條第3
    項、第8條或第46條各款所定駁回更生聲請之事由存在，則
    本件聲請人聲請更生，洵屬有據，應予准許。
中    華    民    國    98    年    2    月    12     日
                  民事第四庭  法  官  張瑜鳳
本裁定不得抗告
本裁定已於民國98年2月13日中午12時公告。
以上正本係照原本作成。
中    華    民    國    98    年    2    月    12     日
                              書記官  羅元秀


司法院資訊處製作；財團法人民間司法改革基金會備份。
